【裁判字號】    98,上易,51
【裁判日期】    980407
【裁判案由】    詐欺
【裁判全文】
臺灣高等法院花蓮分院刑事判決          98年度上易字第51號
上  訴  人
即  被  告  甲○○
上列上訴人因詐欺案件，不服臺灣臺東地方法院中華民國98年3
月6日98年度易字第41號第一審判決（起訴案號：臺灣臺東地方
法院檢察署97年度偵字第1460、2137號），提起上訴，本院判決
如下：
    主  文
上訴駁回。
    理  由
一、按不服地方法院之第一審判決而上訴者，應向管轄第二審之
    高等法院為之；上訴書狀應敘述具體理由，現行刑事訴訟法
    第361條第1項、第2項分別定有明文，此屬法律上應具備之
    程式。又原審法院認為上訴不合法律上之程式或法律上不應
    准許或其上訴權已經喪失者，應以裁定駁回之。第二審法院
    認為上訴有第362條前段之情形者，應以判決駁回之，同法
    第362條、第367條前段亦有規定，亦即上訴未敘述具體理由
    ，而不符上訴之法律上程式者，第二審得不命補正，以判決
    駁回之。所謂上訴書狀應敘述具體理由之「具體理由」，係
    指依據卷內既有訴訟資料或提出新事證，指摘或表明第一審
    判決關於認定事實、適用法律及量刑等足以影響判決本旨，
    有違法或不當之情形而言，例如依憑證據法則具體指出所採
    證據何以不具證據能力，或明確指出所為證據證明力之判斷
    如何違背經驗、論理法則等情，倘僅泛言原判決認定事實錯
    誤、違背法令、量刑失之過重或輕縱，難認已依上揭意旨指
    出具體事由；或形式上雖已指出具體事由，然該事由縱使屬
    實，亦不足以認為原判決有何不當或違法者，例如，對不具
    有調查必要性之證據，法院未依聲請調查亦未說明理由，或
    援用證據不當，但除去該證據仍應為同一事實之認定者，亦
    難謂係具體理由，所為上訴，自屬不符法律上應具備之程式
    （最高法院97年度台上字第892號判決參照）。
二、上訴人即被告不服原判決，提起上訴，其上訴意旨僅以：被
    告家庭收支只有伊一人支付，並且要撫養兩位就讀國中之小
    孩及負擔房貸，而丈夫又發生酒駕事件，必須賠償刑事公共
    危險罪及民事和解20萬元，被告月薪只有34,000元，對家庭
    實為龐大負擔，且被告並無前科，遂請求法官從輕量刑改判
    緩刑云云。
三、惟按量刑輕重及應否宣告緩刑，均屬事實審法院得依職權自
    由裁量之事項，上訴人不得任意指摘為違法（最高法院71年
    度台上字第1399號裁判意旨參照）。上訴人即被告甲○○因
    犯幫助詐欺罪，經原審於98年3月6日判處拘役55日，業已詳
    細說明其適用之法律及審查之依據，並審酌被告幫助犯行助
    長詐欺之犯罪風氣，犯罪所生之危害，犯後坦承犯行、態度
    良好等一切情狀，量處前揭刑度，並諭知易科罰金之折算標
    準，既未逾越法定刑度，亦未濫用自由裁量之權限，刑度亦
    屬妥適，核無不當或違法之情形。被告上訴意旨僅請求改判
    緩刑，並未就原判決如何認定事實、適用法律不當？量刑有
    何瑕疵？依據卷內資料而為具體指摘，堪認係未附具體理由
    提起上訴。綜上說明，被告上訴不合法律上之程式，應予駁
    回，且不經言詞辯論為之。
據上論斷，應依刑事訴訟法第367條前段、第372條，判決如主文
。
中    華    民    國    98    年    4     月    7     日
                  刑事庭審判長法  官    謝 志 揚
                              法  官    林 鳳 珠
                              法  官    林 慶 煙
以上正本證明與原本無異。
本件不得上訴。
中    華    民    國    98    年    4     月    7     日
                              書記官    林 明 智


司法院資訊處製作；財團法人民間司法改革基金會備份。
